【裁判字號】    92,上易,1395
【裁判日期】    920718
【裁判案由】    賭博
【裁判全文】
臺灣高等法院刑事判決                          九十二年度上易字第一三九五號
    上  訴  人  臺灣桃園地方法院檢察署檢察官
    被      告  甲○○
右上訴人因被告賭博案件，不服臺灣桃園地方法院九十二年度易字第三０九號，中華
民國九十二年三月十四日第一審判決（聲請簡易處刑案號：臺灣桃園地方法院檢察署
九十一年度偵字第七五九八號），提起上訴，本院判決如左：
    主  文
上訴駁回。
    理  由
一、檢察官聲請簡易處刑及上訴意旨略以：被告甲○○於民國九十一年四月十三日十
    九時五十分許起，在桃園縣大園鄉○○路十六號前之流動夜市公共場所，擺設輪
    盤賓果為賭具，與往來逛街之不特定賭客賭博財物。賭博之方式為賭客先以新台
    幣（下同）一百元或兩百元購買賓果彩券，再持飛鏢射賓果數字輪盤，若射中數
    字與彩券內之數字相符，即可兌換與都彭打火機等值之現金。嗣於同日二十時五
    十分許，適有賭客多人在場賭博時，經警前往查緝，甲○○旋將賭資八千一百元
    棄置地上，而與其他賭客逃離現場，經警追逐後始將甲○○逮捕，並扣得上開賓
    果輪盤一組、賓果彩券六張、賭資八千一百元、廣播器一組、打火機十個等物。
    此種賭博型態在國內一般夜市常見，因認被告涉有刑法第二百六十六條第一項前
    段之賭博罪嫌。
二、按犯罪事實，應依證據認定之，無證據不得推定其犯罪事實。又不能證明被告犯
    罪者，應諭知無罪之判決，刑事訴訟法第一百五十四條、第三百零一條第一項分
    別定有明文。又認定犯罪事實所憑之證據，固不以直接證據為限，間接證據亦包
    括在內，然而無論直接或間接證據，其為訴訟上之證明，須於通常一般之人均不
    致有所懷疑，而得確信其為真實之程度者，始得據為有罪之認定，倘其證明尚未
    達到此一程度，而有合理之懷疑存在時，事實審法院在心證上無從為有罪之確信
    ，自應為無罪之判決，最高法院七十六年台上字第四九八六號著有判例。
三、本件公訴人認被告涉有右開犯行，係以查獲警員製作之偵查報告書一份，及前開
    賓果輪盤一組、賓果彩券六張、賭資八千一百元、廣播器一組、打火機十個等物
    扣案為其主要論據。
四、經查：
（一）訊據被告甲○○堅決否認有何賭博情事，辯稱：伊在夜市擺攤專賣打火機，查
      獲當天晚上八點多有人到伊攤位前看打火機，警察就上前來，客人就走了，伊
      要去上廁所，警察就說伊要跑就把伊抓住，伊把口袋內之八千多元拿出來，警
      察就把錢放在伊攤位前照相，那些錢是伊賣打火機的錢，一個打火機賣一百元
      至二千元不等，攤位擺放之飛鏢輪盤係伊射下去讓客人免費猜號碼，如果猜中
      就送一個數十元的廉價打火機，用此方式招攬客人買打火機，客人不買也沒有
      關係，彩券當時放在旁邊並沒有使用，彩券的玩法是由伊在彩券上面記載號碼
      分給客人，如果對中伊射的輪盤號碼就送一個打火機，廣播器是用招攬客人過
      來玩所用的，查獲時並沒有賭博行為等語。
（二）證人即查獲本案之桃園縣警察局大園分局竹圍派出所員警游祺祥於原審證稱：
      「是我和巡佐執行便衣肅竊勤務時查獲，當時我走在巡佐後面，是巡佐先上前
      我再跟上前，巡佐表明身分時，被告就很緊張就要衝離位置，我們就上前把他
      抓住，當時巡佐被告身上有掉錢在地上且急於跑走，我們就將它撿起並放在攤
      位拍照，我們上前時客人就散去」等語，參諸卷附游祺祥警員書立之報告書所
      載，本件查獲前，是因警據報指出三和流動夜市有人聚賭，始由游祺祥警員與
      桃園縣警察局大園分局竹圍派出所巡佐溫訪煙著便衣前去查緝，並未針對特定
      對象，到達被告所擺設攤位前並表明身分後，在攤位前聚集之人潮即一哄散去
      ，並未同時查獲任何賭博活動之跡象、賭客或其他佐證。
（三）被告於警訊時雖供稱，有以賓果輪盤彩券方式供客人把玩，如所射輪盤數字與
      彩券數字相符，即贈送打火機一個等語，縱然屬實，然被告所兌換之品價值
      祗不過係數十元之打火機，衡諸一般通常情理，應僅係專供娛樂之用，且與被
      告所辯係為招攬客人購買打火機才以輪盤射飛鏢送打火機等語，亦無相悖或違
      背常情之處，本件並查無積極證據足以證明被告有以賓果輪盤彩券方式與客人
      賭博兌換現金情事。
（四）至扣案之賓果輪盤一組、賓果彩券六張，僅得證明被告以賓果輪盤及彩券供人
      玩樂，而廣播器一組則與被告是否有從事賭博之行為欠缺關連性，另扣案之打
      火機十個及現金八千一百元，雖係警員在被告所擺放之攤位及自被告身上所查
      獲，然被告既以設攤經營販賣打火機為業，本即有現金之流動及所販賣供客人
      挑選之打火機，且依前所述，雖然為警在被告所擺設之攤位查扣賓果輪盤及彩
      券，因無積極證據足認被告有與客人賭博兌換現金行為，自不能遽認該查扣之
      現金即係賭資。上開扣押之物，尚不足作為不利被告事實之認定。
五、綜上所述，原審以不能證明被告犯罪，依刑事訴訟法第三百零一條第一項，諭知
    無罪之判決，核無不合。檢察官上訴為無理由，應予駁回。
據上論斷，應依刑事訴訟法第三百六十八條，判決如主文。
本案經檢察官劉永清到庭執行職務。
中      華      民      國    九十二    年      七      月    十八      日
                              臺灣高等法院刑事第二十庭
                                  審判長法  官  葉  麗  霞
                                        法  官  鄧  振  球
                                        法  官  陳  晴  教
右正本證明與原本無異。
不得上訴。
                                        書記官  郭  台  發
中      華      民      國    九十二    年      七      月    十八      日


司法院資訊處製作；財團法人民間司法改革基金會備份。
